臺灣臺北地方法院刑事判決　　　　　　　 94年度訴字第548號
公　訴　人　臺灣臺北地方法院檢察署檢察官
被　　　告　甲○○
上列被告因公共危險等案件，經檢察官提起公訴（九十三年度偵
字第一九四二七號），本院於準備程序中，被告先就被訴事實為
有罪之陳述，經告以簡式審判之旨，並聽取當事人之意見後，裁
定行簡式審判程序後，判決如下：
    主  文
甲○○連續以加害生命之事，恐嚇他人致生危害於安全，處有期
徒刑肆月。又放火燒燬他人所有之衣服一件，致生公共危險，處
有期徒刑壹年。應執行有期徒刑壹年貳月。
    事  實
一、甲○○與乙○○為前男女朋友關係，甲○○因未能挽回其與
    乙○○間之感情，竟萌生恐嚇之概括犯意，連續於民國九十
    三年五月間，多次撥打電話向乙○○恫稱：「要殺你全家及
    兒子」云云，以此加害生命之事，恐嚇乙○○，致乙○○心
    生恐懼；甲○○又於九十三年八月十九日晚間七時許，基於
    放火之故意，持打火機及噴漆各一支前往乙○○（檢察官於
    起訴書誤載為張靜姬，應予更正）位於臺北市中山區○○○
    路○段九二巷七弄十一號住處後方之廚房窗口，先將打火機
    點火後，以噴漆噴向打火機，使火焰向前延伸至掛於廚房窗
    口、乙○○所有之衣服上之方式，放火燒燬乙○○所有之衣
    服一件（毀損部分，業據檢察官為不起訴處分確定），致生
    公共危險。乙○○乃報警處理，嗣甲○○於九十三年八月二
    十二日二十三時許，駕車行經臺北市○○區○○路三三０巷
    口，為警攔檢查獲，而知上情。
二、案經乙○○訴由臺北市政府警察局中山分局移送臺灣臺北地
    方法院檢察署檢察官偵查起訴。
    理  由
一、上開犯罪事實之部分，業據告訴人乙○○於警詢及檢察官偵
    訊時指訴綦詳（偵字卷第二六頁、第二七頁、第三七頁及第
    四六頁參照），並有證人即臺北市政府消防局人員蘇明偉於
    檢察官訊問時證述明確（偵字卷第三七頁及第三八頁參照）
    ，復有臺北市政府消防局火災原因調查報告一份（偵字卷第
    五頁至第十五頁參照）及照片七張（偵查卷第二八頁至第三
    一頁參照）在卷可證，且被告甲○○亦於本院九十四年六月
    三十日審理時對於上開犯罪事實亦供承不諱（本院當日審判
    筆錄參照），是依(一)告訴人乙○○之指訴、(二)證人蘇明偉之
    證述、(三)上開臺北市政府消防局火災原因調查報告一份及(四)
    照片七張等補強證據皆足資擔保被告於本院審理中所為之上
    開任意性自白具有相當程度之真實性，而得使本院確信被告
    前述自白之犯罪事實確屬真實，從而依刑事訴訟法第一百五
    十六條第一項「被告之自白，非出於強暴、脅迫、利誘、詐
    欺、疲勞訊問、違法羈押或其他不正之方法，且與事實相符
    者，得為證據。」及第二項「被告或共犯之自白，不得作為
    有罪判決之唯一證據，仍應調查其他必要之證據，以察其是
    否與事實相符。」規定，本院自得依被告前述自白及各該補
    強證據認定被告確有上開以加害生命之事恐嚇乙○○及放火
    燒燬乙○○所有之衣服一件等犯行，本件事證明確，被告之
    犯行堪以認定。而雖被告持以放火之打火機及噴漆在本件訴
    訟上並未扣案，惟根據(一)上開臺北市政府消防局之鑑定結論
    ，認起火原因係遭人以明火引燃致起火燃燒之可能性最大等
    語（偵字卷第九頁背面參照），依照一般人之經驗法則，以
    打火機為之較貼近於事實，故此部分被告自白其放火當時係
    攜帶前述打火機為之，雖該打火機未扣案，惟以上開鑑定結
    論，亦得認被告此部分之自白與事實相符；又(二)依據偵字卷
    第二九頁，告訴人乙○○住宅前門遭被告以噴漆毀損（業據
    檢察官不起訴處分確定）之照片以觀，被告當日確實有攜帶
    噴漆一罐，故此部分被告自白其放火當時係攜帶前述噴漆為
    之，雖該噴漆未扣案，惟以前開告訴人住處大門遭噴漆毀損
    之相片以觀，亦得認被告此部分之自白與事實相符，均應加
    以說明。
二、查被告甲○○以加害生命之事恐嚇乙○○之行為，核其所為
    ，係犯刑法第三百零五條之恐嚇危害安全罪。又被告放火燒
    燬乙○○所有之衣服一件之行為，核其所為，係犯刑法第一
    百七十五條第一項放火燒燬他人所有物罪。被告先後多次恐
    嚇犯行，時間緊接，方法相同，觸犯構成要件相同之罪，顯
    係基於概括犯意為之，為連續犯，依刑法第五十六條之規定
    ，以一罪論，並加重其刑。其所犯恐嚇危害安全罪及放火燒
    燬他人所有物罪，犯意各別，罪名不同，應分論併罰之。爰
    審酌被告僅因感情不順遂，即為本件犯行，其犯罪之手段、
    目的，及犯後態度等一切情狀，分別量處如主文所示之刑，
    並定其應執行刑。至前述被告所有之打火機及噴漆各一支等
    物，雖係供本件犯罪所用之物，但未經扣案，且非義務沒收
    之物，未免將來沒收執行不易，爰不為沒收之諭知，附此敘
    明。
據上論斷，應依刑事訴訟法第二百七十三條之一第一項、第二百
九十九條第一項前段，刑法第五十六條、第一百七十五條第一項
、第三百零五條、第五十一條第五款，罰金罰鍰提高標準條例第
一條前段、第二條，判決如主文。
本案經檢察官游儒倡到庭執行職務。
中　　華　　民　　國　　94　　年　　7 　　月　　27　　日
　　　　　　　　　刑事第九庭    法　官　林怡秀
本件正本證明與原本無異。
如不服本判決，應於判決送達後十日內，向本院提出上訴狀（應
抄附繕本）。告訴人乙○○如對於本判決不服者，應具備理由請
求檢察官上訴，其上訴期間之計算係以檢察官收受判決正本之日
期為準。
　　　　　　　　　　　　　　　　書記官　林義盛
中　　華　　民　　國　　94　　年　　7 　　月　　27　　日
附錄本案論罪科刑法條全文：
中華民國刑法第一百七十五條
（放火燒燬住宅等以外之物罪）
放火燒燬前二條以外之他人所有物，致生公共危險者，處一年以
上七年以下有期徒刑。
放火燒燬前二條以外之自己所有物，致生公共危險者，處三年以
下有期徒刑。
失火燒燬前二條以外之物，致生公共危險者，處拘役或三百元以
下罰金。
中華民國刑法第三百零五條
（恐嚇危害安全罪）
以加害生命、身體、自由、名譽、財產之事，恐嚇他人致生危害
於安全者，處二年以下有期徒刑、拘役或三百元以下罰金。
